臺灣高等法院刑事判決
111年度上易字第29號
上  訴  人  
即  被  告  鄭明君






上列上訴人即被告因竊盜案件，不服臺灣臺北地方法院110年度
易字第648、678號，中華民國110年11月22日第一審判決（起訴
及追加起訴案號：臺灣臺北地方檢察署110年度偵字第24067、24
159、27239、29141號），提起上訴，本院判決如下：
    主    文
上訴駁回。
    犯罪事實
一、鄭明君意圖為自己不法之所有，分別基於竊盜之犯意，先後
    於如附表各編號所示時間，在附表各編號所示地點，乘現場
    無人注意之際，以如附表各編號所示行竊方法，分別竊取如
    附表各編號「應沒收之犯罪所得」及「不予沒收之犯罪所得
    」欄所示之物，得手後旋即離去。
二、案經吳正輝訴由臺北市政府警察局中山分局報告、葉昱成、
    李忠益、郭淨瑜、楊志竣、何詩婷訴由臺北市政府警察局大
    安分局報告、臺北市政府警察局松山分局報告、羅子傑訴由
    臺北市政府警察局萬華分局報告臺灣臺北地方檢察署（下稱
    臺北地檢署）檢察官偵查起訴及追加起訴。
    理    由
壹、證據能力部分：
一、按被告以外之人於審判外之陳述，雖不符刑事訴訟法第159
    條之1至第159條之4之規定，然經當事人於審判程序同意作
    為證據，法院審酌該言詞陳述或書面陳述作成時之情況，認
    為適當者，亦得為證據；當事人、代理人或辯護人於法院調
    查證據時，知有刑事訴訟法第159條第1項不得為證據之情形
    ，而未於言詞辯論終結前聲明異議者，視為有前項之同意，
    刑事訴訟法第159條之5定有明文。查，本判決下列認定事實
    所引用之被告以外之人於審判外所為之供述證據資料（包含
    人證與文書等證據），並無證據證明係公務員違背法定程序
    所取得；而檢察官、上訴人即被告鄭明君（下稱被告）對本
    院審判程序期日提示之卷證，均同意或不爭執其等證據能力
    （見本院卷第61至62頁），且迄至言詞辯論終結前亦未再聲
    明異議，本案證據資料作成時之情況，核無違法取證或其他
    瑕疵，證明力亦無明顯過低之情形，認為以之作為證據為適
    當，依刑事訴訟法第159條之5規定，自均得作為證據。
二、至於非供述證據部分，檢察官及被告於本院審判程序期日均
    同意或不爭執其等證據能力（見本院卷第62至65頁），復均
    查無違反法定程序取得或其他不得作為證據之情形，且經本
    院於審理期日提示予檢察官及被告而為合法調查，應認均有
    證據能力。
貳、實體部分：
一、認定犯罪事實所憑之證據及理由： 　　
　　訊據被告矢口否認有何竊盜犯行，辯稱：伊從未去過案發現
    場，監視器畫面中的人不是伊，穿著相同衣服的人很多，也
    沒有查到贓物或驗出伊的指紋或DNA，本案是栽贓、誣陷云
    云。經查：
  ㈠如附表編號1部分：
　  ⒈告訴人吳正輝於如附表編號1所示時間、地點，在該處小憩
      休息之際，遭人徒手竊取其所有置於牛皮工具包上之OPPO
      廠牌行動電話1具等情，業據證人即告訴人吳正輝於警詢
      時指訴明確（見偵24159卷第21至23頁），並有現場監視
      器錄影畫面截圖等件附卷可參（見偵24159卷第29頁），
      首堪認定。
　  ⒉復觀之原審勘驗案發現場及附近路段之監視器錄影檔案畫
      面（見偵24159卷第27至30頁反面；原審648卷第137至138
      頁）所示，竊嫌於民國110年5月1日7時41分（卷附截圖時
      間慢22分）即在鄰近案發地點之臺北市○○區○○○路0段000
      號後方，騎乘銀色淑女車（即低跨點無上管車型）、前有
      置物籃並放置有塑膠袋包裹、後輪上方無置物架、裝設傳
      統型雙邊停車架，頭戴深色棒球帽、穿著灰色短袖上衣及
      短褲、腳穿鞋面藍色鞋頭反光之鞋子。嗣於同日7時42分
      至43分期間，先騎乘淑女車至案發地點後，在監視器死角
      處更換帽子為白色漁夫帽，徒步至告訴人吳正輝處徒手行
      竊後即騎乘淑女車離去（見偵24159卷第27至29頁反面）
      。而證人即負責調閱、比對此部分竊盜案件監視器畫面之
      員警邱裕翔於原審審理中到庭證稱：伊等是根據被告的穿
      著、深藍色懶人鞋以及淑女車型式、菜籃放有塑膠袋包裹
      之特徵來查獲被告。偵24159卷第27頁照片的時間慢22分
      鐘，時間調整正確後可以比對出竊嫌連續之行徑，竊嫌沿
      路會找地方變裝，伊等調閱沿路監視器比對，沿線追到被
      告回家才查獲被告等語綦詳（見原審648卷第175至180頁
      ），並當庭提出增列被告變裝過程之沿路監視器截圖等件
      為據（見原審648卷第225至233頁）。則由證人邱裕翔提
      出之前開沿路監視器截圖照片（見原審648卷第227至233
      頁）可知，竊嫌於行竊前頭戴黑色棒球帽騎乘淑女車，嗣
      將淑女車停放路旁空屋後，更換帽子為白色漁夫帽，並徒
      步至告訴人吳正輝處行竊後，再騎乘淑女車離去；至同日
      10時31分許，竊嫌騎車至住處附近之南港區中坡南路，上
      衣更換為黃綠色上衣，惟仍穿著鞋面藍色鞋頭反光之鞋子
      、騎乘同款式淑女車，而於同日11時14分時已經返回住處
      等情無訛。是以，本件行竊完畢返回被告住處之人，即為
      被告本人，應無疑義。
　  ⒊被告雖辯稱：伊從未去過案發現場，監視器畫面中的人不
      是伊云云。惟查，本件扣案之HUAWEI（即華為）廠牌、型
      號Y9、門號0000000000號之行動電話1具（IMEI：0000000
      00000000、000000000000000）為被告所有，且均係供被
      告自己使用，並未借給他人使用等情，業據被告於警詢及
      原審審理中供述甚明（見偵24067卷第24、32頁；原審648
      卷第200頁）；而觀之前開行動電話門號查詢之被告行動
      電話上網歷程紀錄（見偵24067卷第357頁；原審648卷第7
      1頁），可知被告先於110年5月1日6時7分51秒起至同日6
      時52分51秒止，透過位在「臺北市○○區○○里○○○路0段000
      號14樓-統領商業大樓A棟」之基地台，復於同日6時52分5
      1秒起至7時37分51秒止，透過位在「臺北市○○區○○○路00
      號13樓之14」之基地台進行網路通訊，並於同日10時37分
      51秒返回南港區居住址，而對照該2基地台地點之GOOGLE
      地圖，與案發現場騎乘單車之時間最遠僅約12分鐘（見原
      審648卷第85頁），且與沿途監視器所示被告返回南港區
      之時間相符，足認於如附表編號1所示時間、地點行竊之
      竊嫌確為被告本人無疑。是被告空言否認此部分犯行，顯
      不足採。
　㈡如附表編號2部分：
　  ⒈告訴人葉昱成於如附表編號2所示時間、地點，在該處酒醉
      臥倒之際，遭人徒手竊取其手腕上之勞力士手錶1只〔型號
      ：116710BLNR、序號：Z595S688，價值：新臺幣（下同）
      40萬元〕、GOROS手環1條（價值：4萬元）等情，業據證人
      即告訴人葉昱成於警詢時指訴明確（見偵24067卷第71至7
      3頁），並有現場監視器錄影畫面截圖等件附卷可參（見
      偵24067卷第167至171頁），應堪認定。
　  ⒉復觀之原審勘驗案發現場及附近路段之監視器錄影檔案畫
      面（見偵24067卷第161至181頁；原審648卷第138頁）顯
      示，竊嫌於110年5月2日5時57分即在案發地點之附近路段
      ，騎乘與如附表編號1同款式之淑女車，嗣於同日6時44分
      見到告訴人葉昱成醉倒路邊後，即將淑女車騎入防火巷內
      停放，並於同日6時48分徒步至告訴人葉昱成身旁徒手行
      竊身上財物得逞，而竊嫌行竊完畢後，係穿著藍色鞋子逃
      逸，又竊嫌騎車身型、高度與淑女車之比例，均與如附表
      編號1所示竊嫌騎車返家照片內之人身影像相符（見偵241
      59卷第29頁反面；偵24067卷第177、180頁）。又證人即
      負責調閱、比對此部分竊盜案件監視器畫面之員警陳世豪
      於原審審理中到庭證稱：被告使用的交通工具、他的穿著
      及身形的特徵與上述幾件案件特徵皆相同，因此在發現該
      案件的犯嫌時就可以第一時間判斷出是被告。被告的穿著
      都以短袖上衣、有點像及膝的短褲及習慣穿沒有鞋帶的懶
      人鞋，出門時都會使用塑膠袋裝他的變裝衣物及水之類的
      物品。偵24067卷第161至181頁是時間連續的錄影截圖，
      由被告離開住處、到達犯案地點確認行竊對象，到行竊完
      畢逃跑、再次返回行竊、逃逸，被告逃逸後經變裝才返回
      住處，而偵24067卷第175頁監視器時間有誤差，正確時間
      為6點55到58分左右等語綦詳（見原審648卷第181至182、
      184頁），足見證人陳世豪於本案案發後，依告訴人葉昱
      成所指，已沿路調取行竊嫌離開案發現場之軌跡，據以比
      對而查獲被告等情明確。
　　⒊被告雖辯稱：伊從未去過案發現場，監視器畫面中的人不
      是伊云云。惟觀之前引之被告前開行動電話之上網歷程紀
      錄，可知被告於110年5月2日6時7分51秒起至同日6時52分
      51秒止，曾透過位在「臺北市○○區○○里○○○路0段000號13
      樓屋頂」之基地台進行網路通訊，即案發時間被告確實在
      如附表編號2所示之地點處，足認於如附表編號2所示時間
      、地點行竊之竊嫌確為被告本人無疑。是被告此部分所辯
      ，亦不足採。
　㈢如附表編號3部分：
　  ⒈告訴人李忠益於如附表編號3所示時間、地點，將其所駕駛
      車牌號碼000-0000號營業大貨車停放該處卸貨，且車門未
      上鎖，嗣後返回車上，發現放置於上開車輛副駕駛座上如
      附表編號3所示財物失竊等情，業據證人即告訴人李忠益
      於警詢時指訴明確（見偵24067卷第79至81頁），並有現
      場監視器錄影畫面截圖等件附卷可參（見偵24067卷第19
      至20頁），應堪認定。
　　⒉復觀之原審勘驗案發現場及附近路段之監視器錄影檔案畫
      面（見偵24067卷第183至188頁；原審648卷第139頁），
      可知竊嫌騎乘與如附表編號1同款式之淑女車，並於行竊
      後，穿著袖口處有淺色條紋、背後有「N.Y.CI」字樣之黑
      色短袖上衣逃逸（見偵24067卷第187、188頁），又該上
      衣與本案在被告住所處扣得之黑色短袖上衣、袖口有銀色
      條紋、背面有「N.Y. CITY」字樣完全一致（見偵24067卷
      第158、437頁）。又證人陳世豪於原審審理中證述此部分
      亦係以被告身型、穿著衣物及騎乘淑女車等情節比對而查
      獲等語明確（見原審648卷第182頁）。再觀之前引之被告
      前開行動電話之上網歷程紀錄，可知被告於110年6月22日
      22時31分7秒起至同日23時16分7秒止，曾透過位在「臺北
      市○○區○○里○○○路0段000號」之基地台進行網路通訊，對
      照該基地台地點之GOOGLE地圖，與案發現場僅相距400公
      尺（見原審678卷第73、89頁），足認於如附表編號3所示
      時間、地點行竊之竊嫌確實為被告本人無疑。是被告辯稱
      ：伊從未去過案發現場，監視器畫面中的人不是伊云云，
      難以憑採。
　㈣如附表編號4部分：
　　⒈告訴人郭淨瑜於如附表編號4所示時間、地點，將其所駕駛
      車牌號碼000-0000號自用小貨車停放該處卸貨，且車門未
      上鎖，嗣後返回車上，發現放置於上開車輛副駕駛座上如
      附表編號4所示財物失竊等情，業據證人即告訴人郭淨瑜
      於警詢時指訴明確（見偵24067卷第87至90頁），並有現
      場監視器錄影畫面截圖等件附卷可參（見偵24067卷第189
      至193頁），可堪認定。
　　⒉復觀之原審勘驗案發現場及附近路段之監視器錄影檔案畫
      面（見偵24067卷第189至193頁；原審648卷第139頁）所
      示，竊嫌騎乘與如附表編號1相同款式、僅顏色更改為全
      黑之淑女車，並於行竊時頭戴外觀白色漁夫帽、帽緣內部
      可見為黑色內襯，腳穿藍色、無鞋帶、亮面塑膠材質之便
      鞋（見偵24067卷第192頁），該白色漁夫帽及藍色亮面塑
      膠鞋與在被告住所處扣得之雙色漁夫帽及藍色塑膠鞋型式
      完全相符（見偵24067卷第118、120頁）。又證人陳世豪
      於原審審理中亦證述此部分查獲過程係比對被告之帽子、
      衣著及身型，且竊嫌逃逸時使用的淑女車車型與其他案件
      相同，僅顏色被塗改變更為黑色使用，據以比對而查獲被
      告等語（見原審648卷第182至183頁）。再觀之前引之被
      告前開行動電話之上網歷程紀錄，可知被告於110年8月8
      日6時56分3秒起至同日7時26分3秒止，曾透過位在「臺北
      市○○區○○里○○○路0段00號」之基地台進行網路通訊，對照
      該基地台地點之GOOGLE地圖，與案發現場直接相鄰（見原
      審678卷第75、91頁），足認於如附表編號4所示時間、地
      點行竊之竊嫌確實為被告本人無疑。是被告辯稱：伊從未
      去過案發現場，監視器畫面中的人不是伊云云，亦難以採
      信。
　㈤如附表編號5部分：
 　 ⒈告訴人楊志峻於如附表編號5所示時間、地點，將其所駕駛
      車牌號碼000-00自用大貨車停放該處，並下車進行回收廚
      餘工作，且車門未上鎖，而告訴人楊志峻工作完成後返回
      車上，發現放置於上開車輛駕駛座旁如附表編號5所示財
      物失竊等情，業據證人即告訴人楊志峻於警詢時指訴明確
      （見偵24067卷第91至93頁），並有現場監視器錄影畫面
      截圖等件附卷可參（見偵24067卷第195至199頁），堪以
      認定。
　　⒉復觀之原審勘驗案發現場及附近路段之監視器錄影檔案畫
      面（見偵29141卷第195至199頁；原審648卷第139頁），
      可知竊嫌於110年8月12日4時49分許，在臺北市大安區安
      東街35巷口出現，頭戴黑色棒球帽、身穿深色短袖上衣、
      短褲，腳穿鞋面深色、鞋底白色鞋子，騎乘UBIKE之置物
      籃內有置放物品，並於同日4時56分在臺北市大安路1段附
      近步行徘徊，至同日5時2分許發現告訴人楊志峻下車離去
      後即行下手行竊。又證人陳世豪於原審審理中證述此部分
      查獲過程係比對被告之高矮身型及穿著風格、自行車置物
      籃內有置物之特色所查獲等語明確（見原審648卷第183頁
      ）。再觀之前引之被告前開行動電話之上網歷程紀錄，可
      知被告於110年8月12日2時22分自住所出發後，即前往臺
      北市忠孝東路4段及復興南路等百貨商圈聚集區域，徹夜
      至同日5時2分在鄰近微風廣場百貨之案發地點尋覓行竊對
      象，並於案發時點即110年8月12日4時47分49秒起至同日5
      時17分49秒止，曾透過位在「臺北市松山區區中崙里復興
      南路1段39號微風廣場OUTDOOR復興館」之基地台進行網路
      通訊，而對照該基地台地點之GOOGLE地圖，與案發現場直
      接相鄰（見原審648卷第77、93頁），足認於如附表編號5
      所示時間、地點行竊之竊嫌確實為被告本人無疑。是被告
      辯稱：伊從未去過案發現場云云，不足採信。
　㈥如附表編號6部分：
　　⒈被害人俞金勳於如附表編號6所示時間、地點，將其所駕駛
      車牌號碼000-0000號自用小貨車停放該處卸貨，且車門未
      上鎖，嗣後返回車上，發現放置於上開車輛副駕駛座上如
      附表編號6所示財物失竊等情，業據證人即被害人俞金勳
      於警詢時指訴明確（見偵27239卷第25至27頁），並有現
      場監視器錄影畫面截圖等件附卷可參（見偵27239卷第31
      至35頁），堪以認定。
　　⒉復觀之原審勘驗案發現場及附近路段之監視器錄影檔案畫
      面截圖（見偵27239卷第31至35頁；原審648卷第139頁）
      ，可知竊嫌於案發時騎乘UBIKE，頭戴外觀黑色漁夫帽，
      腳穿藍色無鞋帶塑膠材質之便鞋，且其所穿著藍色亮面塑
      膠便鞋（見偵27239卷第31頁），與被告住所處扣得之雙
      色漁夫帽及藍色塑膠鞋型式完全相符（見偵24067卷第118
      、120頁）。又證人即負責調閱、比對此部分竊盜案件監
      視器畫面之員警洪貫中於偵查中及原審審理到庭證稱其因
      接獲被害人報案，即調閱犯案路線之監視器並比對犯嫌穿
      著，包含帽子、短袖上衣、白底藍身的塑膠鞋後，藉此查
      獲被告。行進路線的畫面是連續調閱相關路口，卷附照片
      是擷取被告較清楚的畫面等語甚明（見偵27239卷第87至8
      9頁；原審648卷第185至186頁）。再觀之前引之被告前開
      行動電話之上網歷程紀錄，可知被告於110年8月18日5時8
      分24秒起至同日5時38分24秒止，曾透過位在「臺北市○○
      區○○里○○○路0段000號頂樓號」之基地台進行網路通訊，
      對照該基地台地點之GOOGLE地圖，與案發現場僅相距約45
      0公尺，自行車騎乘時間僅需1分鐘（見原審678卷第81、9
      5頁），足認於如附表編號6所示時間、地點行竊之竊嫌確
      實為被告本人無疑。是被告前開辯稱：伊從未去過案發現
      場云云，顯不足採。
　㈦如附表編號7部分：
　　⒈告訴人何詩婷於如附表編號7所示時間、地點，將其所有之
      自行車停放該處，自行車置物籃內置有黑色提袋1個〔內有
      統一超商禮券400元、鑰匙1串、水壺1個、藍芽無線耳機
      （不含右耳）1組、黑色連帽外套1件〕，嗣運動結束返回
      自行車旁，發現置物籃如附表編號7所示財物失竊等情，
      業據證人即告訴人何詩婷於警詢時指訴明確（見偵24067
      卷第97至98頁），並有現場監視器錄影畫面截圖等件附卷
      可參（見偵24067卷第201頁），可堪認定。
　　⒉復觀之原審勘驗案發現場及附近路段之監視器錄影檔案畫
      面（見偵24067卷第201頁；原審648卷第140頁），可知竊
      嫌騎乘UBIKE接近告訴人何詩婷之自行車旁，並於如附表
      編號7所示時間、地點下手行竊得逞後逃逸。又竊嫌頭戴
      黑色漁夫帽、穿著灰色短袖上衣、短褲，腳穿鞋面藍色、
      鞋底白色無鞋帶款式之便鞋（見偵24067卷第201頁），與
      被告住所處扣得之雙色漁夫帽及藍色塑膠鞋型式完全相符
      （見偵24067卷第118、120頁）。又證人陳世豪於原審審
      理中亦證述此部分係以被告身型特徵、穿著衣物、帽子及
      腳踏車放置塑膠袋之特徵而查獲等語明確（見原審648卷
      第183頁）。再觀之前引之被告前開行動電話之上網歷程
      紀錄，可知被告於110年8月23日6時57分57秒起至同日7時
      4分5秒止，曾透過位在「臺北市○○區○○○路0段0號13樓頂
      樓平台」之基地台進行網路通訊，對照該基地台地點之GO
      OGLE地圖，與案發現場僅相距250公尺（見原審678卷第83
      、97頁），足認於如附表編號7所示時間、地點行竊之竊
      嫌確實為被告本人無疑。是被告辯稱：伊從未去過案發現
      場，監視器畫面中的人不是伊云云，自難採信。
　㈧如附表編號8部分：
　  ⒈告訴人羅子傑於如附表編號8所示時間、地點，將其所駕駛
      送貨車輛停放該處進行送貨工作，且車門未上鎖，而告訴
      人羅子傑送貨完成後返回車上，發現其放置在上開車輛中
      央扶手上如附表編號8所示財物失竊等情，業據證人即告
      訴人羅子傑於警詢時指訴明確（見偵29141卷第13至14頁
      ），並有現場監視器錄影畫面截圖附卷可參（見偵29141
      卷第19至20頁），應堪認定。
　　⒉復觀之原審勘驗案發現場及附近路段之監視器錄影檔案畫
      面（見偵29141卷第19至20頁；原審678卷第43頁），可知
      竊嫌於110年8月17日8時12分許，頭戴白色漁夫帽、身穿
      灰色短袖上衣、深灰色短褲，腳穿鞋面藍色、鞋底白色、
      無鞋帶之便鞋，騎乘UBIKE（該自行車置物籃內有一塑膠
      袋包裹）行經臺北市萬華區西寧南路50巷、中華路1段114
      巷，其後於同日8時47分徒步至案發地點徒手開啟告訴人
      羅子傑所停放路邊之貨車門後，進入車內行竊，嗣再騎乘
      前開UBIKE逃逸（見偵29141卷第19至20頁），各該監視器
      畫面所示時間具延續性，且竊嫌身型、穿著服飾均相同，
      堪認嫌疑人係同一人。又細繹前開竊嫌於行竊前騎乘UBIK
      E及行竊後離去之畫面，明顯可見竊嫌頭戴白色漁夫帽、
      腳穿特殊款式之鞋面藍色鞋頭亮光、鞋底白色之無鞋帶便
      鞋，左膝有傷疤，此與被告於110年8月25日在其居所地遭
      拘提時，其亦係穿著同一款式藍色便鞋，且其左膝亦有相
      同傷疤；參酌斯時由被告隨身攜帶之塑膠袋內，亦扣得黑
      白雙色可翻面之漁夫帽1頂，其中白色面漁夫帽之外觀樣
      式，亦與案發現場之竊嫌穿戴漁夫帽之樣式相符。再觀之
      前引之被告前開行動電話之上網歷程紀錄，可知被告於11
      0年8月17日8時31分21秒起至同日8時46分25秒止，曾透過
      位在「臺北市○○區○○里○○街00號7樓萬國百貨」之基地台
      進行網路通訊（見偵29141卷第125頁），而對照該基地台
      地點之GOOGLE地圖，與案發現場僅相距140公尺（見原審6
      78卷第33頁），足認於如附表編號8所示時間、地點行竊
      之竊嫌確實為被告本人無疑。是被告辯稱：伊從未去過案
      發現場云云，實難採信。
　㈨被告雖另辯稱：本件沒有查到贓物或驗出伊的指紋或DNA，本
    案是栽贓、誣陷云云。惟查獲贓物採證方式，僅屬取得犯罪
    證據手段之一，縱令檢警未能在被告住處查獲本案失竊贓物
    或取得被告其他跡證，然本院依前揭各證人之證述、監視器
    錄影截圖及被告行動電話上網歷程紀錄，已足認被告確有為
    如附表所示之8次竊盜犯行。是被告此部分所辯，自屬無可
    採信。
　㈩綜上，被告前揭所辯，顯係臨訟卸責之詞，不足採信。本件
    事證明確，被告犯行均堪予認定，應均予依法論科。　
二、論罪： 
  ㈠核被告所為，均係犯刑法第320條第1項之竊盜罪。
  ㈡又被告所犯上開8次竊盜犯行，犯意各別，行為互殊，應予分
    論併罰。
三、上訴駁回之理由：
　㈠原審以被告所為竊盜罪犯行事證明確，適用刑法第320條第1
    項、第41條第1項前段、第8項、第51條第5款、第38條之1第
    1項前段、第3項、刑法施行法第1條之1第1項等規定，並以
    行為人之責任為基礎，審酌被告不思循正道取財而為本件竊
    盜犯行，對於他人財產權缺乏尊重，應予非難，且於犯罪遭
    發覺後，於偵審階段一再否認犯行，全無悔意，恣意指稱員
    警誣陷栽贓，犯後態度惡劣；又被告於本案犯行前，已有多
    次竊盜前科（未構成累犯），可見其屢次侵害他人財產，素
    行非佳；兼衡被告犯罪所生之損害及犯罪之所得，暨被告自
    述現從事派遣工每月收入約2萬元，已婚，無扶養人口，單
    身居住等智識程度及生活狀況與本案犯罪動機、目的、手段
    、未曾與告訴人等和解或賠償其等損害等一切情狀，分別量
    處如附表「原判決諭知之罪名及宣告刑」欄所示之有期徒刑
    3月、4月、3月、3月、3月、3月、3月及3月，並均諭知易科
    罰金之折算標準，且定其應執行刑為有期徒刑1年2月及諭知
    易科罰金之折算標準；並說明：㈠被告如附表「應沒收之犯
    罪所得」欄所示竊得之財物，均屬其犯罪所得，且未扣案，
    均應依刑法第38條之1第1項前段規定宣告沒收，並依同條第
    3項規定，諭知於全部或一部不能沒收或不宜執行沒收時，
    追徵其價額；㈡被告如附表編號4、6、7「不予沒收之犯罪所
    得」欄所示竊得之財物，均不予宣告沒收之理由等旨，經核
    其認事、用法並無違法或不當，量刑及沒收亦稱妥適，應予
    維持。是被告猶執前詞否認上開指揮犯罪組織犯行，為無理
    由，應予駁回。
　㈡110年12月10日公布之司法院釋字第812號解釋意旨略以：「
    中華民國94年2月2日修正公布並自95年7月1日施行之刑法第
    90條第1項及第2項前段規定：『（第1項）有犯罪之習慣或因
    遊蕩或懶惰成習而犯罪者，於刑之執行前，令入勞動場所，
    強制工作。（第2項前段）前項之處分期間為3年。』95年5月
    30日修正公布並自同年7月1日施行之竊盜犯贓物犯保安處分
    條例第3條第1項規定：『18歲以上之竊盜犯、贓物犯，有犯
    罪之習慣者，得於刑之執行前，令入勞動場所強制工作。』
    同條例第5條第1項前段規定：『依本條例宣告之強制工作處
    分，其執行以3年為期。』就受處分人之人身自由所為限制，
    均違反憲法第23條比例原則，與憲法第8條保障人身自由之
    意旨不符，均應自本解釋公布之日起失其效力。」準此，被
    告所犯竊盜罪，即無依竊盜犯贓物犯保安處分條例第3條第1
    項規定宣告刑前強制工作之餘地。原判決雖未及審酌上開解
    釋文內容，然原判決認為對被告尚無宣告強制工作之必要，
    因結果並無不同，對該部分判決不生影響，故不構成撤銷該
    部分判決之原因，併予指明。　
據上論斷，應依刑事訴訟法第368條，判決如主文。 
本案經檢察官許文琪提起公訴及追加起訴，檢察官陳正芬到庭執
行職務。
中　　華　　民　　國　　111 　年　　3 　　月　　30　　日
                  刑事第二十三庭審判長法  官  許永煌
                                      法  官  黃美文
                                      法  官  雷淑雯
以上正本證明與原本無異。
不得上訴。
                                      書記官  林立柏
中　　華　　民　　國　　111 　年　　4 　　月　　6 　　日
附錄：本案論罪科刑法條全文
中華民國刑法第320條
意圖為自己或第三人不法之所有，而竊取他人之動產者，為竊盜
罪，處5 年以下有期徒刑、拘役或50萬元以下罰金。
意圖為自己或第三人不法之利益，而竊佔他人之不動產者，依前
項之規定處斷。
前二項之未遂犯罰之。

附表：
編號 告訴人及被害人 犯罪時間（民國） 犯罪地點 犯罪方法 應沒收之犯罪所得（現金幣別：新臺幣） 不予沒收之犯罪所得 原判決諭知之罪名及宣告刑 1 吳正輝 110年5月1日7時43分許  臺北市○○區○○○路0段000號停車場內 鄭明君趁吳正輝於該處小憩休息之際，徒手竊取吳正輝所有，置於牛皮工具包上之OPPO行動電話1具。 OPPO行動電話1具（價值1萬）。  鄭明君犯竊盜罪，處有期徒刑參月，如易科罰金，以新臺幣壹仟元折算壹日。 2 葉昱成 110年5月2日6時48分許 臺北市○○區○○○路0段000號前 鄭明君趁葉昱成酒醉臥倒於該處之際，徒手竊取葉昱成手腕上之勞力士手錶1只、GOROS手環1條。 勞力士手錶1只（型號：116710BLNR、序號：Z595S688，價值40萬元）、GOROS手環1條（價值4萬元）  鄭明君犯竊盜罪，處有期徒刑肆月，如易科罰金，以新臺幣壹仟元折算壹日。 3 李忠益 110年6月22日23時30分許 臺北市○○區○○○路0段000巷0號統一超商敦頂門市前 鄭明君趁李忠益駕駛車牌號碼000-0000號營業大貨車停放該處卸貨，且車門未上鎖之際，自駕駛座進入該車，並徒手竊取李忠益放置於上開車輛副駕駛座之OPPO行動電話1具。 OPPO行動電話1具（型號：R15 PRO，價值2,500元）  鄭明君犯竊盜罪，處有期徒刑參月，如易科罰金，以新臺幣壹仟元折算壹日。 4 郭淨瑜 110年8月9日7時20分許 臺北市○○區○○○路0段000號全聯敦南店前 鄭明君趁郭淨瑜駕駛車牌號碼000-0000號自用小貨車停放該處卸貨，且車門未上鎖之際，徒手竊取郭淨瑜放置於上開車輛駕駛座之黑色包包1個（內含現金800元）。 現金800元 黑色包包1個 鄭明君犯竊盜罪，處有期徒刑參月，如易科罰金，以新臺幣壹仟元折算壹日。 5 楊志竣 110年8月12日5時10分許 臺北市○○區○○路0段00號前 鄭明君趁楊志竣駕駛車牌號碼000-00自用大貨車停放該處卸貨，且車門未上鎖，竟自副駕駛座進入該車，並徒手竊取楊志竣放置於上開車輛駕駛座旁置物空間之APPLE行動電話1具。 APPLE行動電話1具（型號為IPHONE XS MAX 256G，IMEI碼：000000000000000，價值4萬5,000元）  鄭明君犯竊盜罪，處有期徒刑參月，如易科罰金，以新臺幣壹仟元折算壹日。 6 俞金勳 110年8月18日5時31分許 臺北市松山區南京東路5段123巷內 鄭明君趁俞金勳駕駛車牌號碼000-0000自用小貨車停放該處卸貨，且車門未上鎖之際，自副駕駛座進入該車，並徒手竊取俞金勳放置於上開車輛副駕駛座之米黃色側背包（內有中國信託商業銀行信用卡1張、上海商業銀行信用卡1張、上海商業銀行金融卡1張）、華為行動電話1具（總計損失金額約2,000元）， 米黃色側背包1只、華為行動電話1具。 中國信託商業銀行信用卡1張、上海商業銀行信用卡1張、上海商業銀行金融卡1張 鄭明君犯竊盜罪，處有期徒刑參月，如易科罰金，以新臺幣壹仟元折算壹日。 7 何詩婷 110年8月23日6時58分許 臺北市○○區○○○路0段0號國立臺北科技大學操場旁 鄭明君徒手竊取何詩婷停放於該處腳踏自行車提籃內之黑色提袋〔內有統一超商禮券400元、鑰匙1串、水壺1個、藍芽無線耳機（不含右耳）1組、黑色連帽外套1件〕。 黑色提袋1個、統一超商禮券400元、水壺1個、藍芽無線耳機（不含右耳）1組、黑色連帽外套1件 鑰匙1串 鄭明君犯竊盜罪，處有期徒刑參月，如易科罰金，以新臺幣壹仟元折算壹日。 8 羅子傑 110年8月17日8時47分許 臺北市○○區○○街00號前 鄭明君趁羅子傑所駕駛送貨車輛停放該處，且車門未上鎖之際，自駕駛座進入該車，並徒手竊取羅子傑放置於上開車輛中央扶手上之APPLE行動電話1具。 APPLE行動電話1具（型號：iPhone 12 256G，IMEI碼：000000000000000、000000000000000，價值：新臺幣4萬元）  鄭明君犯竊盜罪，處有期徒刑參月，如易科罰金，以新臺幣壹仟元折算壹日。